臺灣臺中地方法院刑事判決　　　　　　　　　　　　九十三年度交易字第二八一號
　　公　訴　人　臺灣臺中地方法院檢察署檢察官
　　被　　　告　甲○○
右列被告因公共危險案件，經檢察官聲請簡易判決處刑（九十三年度速偵字第四八四
號)本院台中簡易庭認不宜以簡易判決處刑，經合議庭裁定依簡式審判程序審理，判
決如左：
    主  文
甲○○服用酒類，不能安全駕駛動力交通工具而駕駛，處拘役伍拾玖日。如易科罰金
，以參佰元折算壹日。
被訴過失傷害部分，公訴不受理。
    事  實
一、甲○○係營業大客車之司機，為從事駕駛業務之人。其明知服用酒類足以造成不
    能安全駕駛動力交通工具之危險，竟於民國九十三年四月二十二日十八時許起至
    不詳之時止，在臺中市西屯區三合一巷口「羊骨頭羊肉爐店」處，與友人飲用數
    量不詳之啤酒後，已達不能安全駕駛動力交通工具之程度，竟猶於同日不詳之時
    起，自行駕駛車牌號碼Ａ五─六七七號遊覽車上路，並由台中市西屯大鵬國小出
    發，沿台中市○○路往中港路方向行駛。嗣於同日二十三時二十分許，途經台中
    市○○區○○路二段三七四號前處時，因不勝酒力，未注意車前情況，不慎擦撞
    至同向由丙○○所騎乘，並搭載林均昱之車牌號碼ＫＹＫ─四九三號重型機車，
    致羅月英、林均昱二人人車倒地，丙○○受有左肘、左手腕、左膝等多處擦傷等
    傷害，林均昱受有左手、左膝多處擦傷等傷害（林均昱傷害部分，未提出告訴丙
    ○○於審理中撤回告訴）。嗣經警據報前往處理，並測得甲○○酒後吐氣所含酒
    精成份每公升高達一．四九毫克，始查悉上情。
二、案經丙○○告訴暨臺中市警察局第六分局報請檢察官偵查起訴後，聲請簡易判決
    處刑。
    理  由
甲、有罪部分：
一、右揭酒後不能駕駛動力車輛之犯罪事實，業據被告甲○○於警詢、偵查及審理中
    時坦承不諱，核與告訴人丙○○於警詢中指訴情節符合。此外，復有酒精測試報
    告、測試觀察紀錄表、台中市警察局舉發違反道路交通管理事件通知單影本、道
    路交通事故調查表、道路交通事故現場略圖、照片數張及查獲員警職務報告書各
    一紙在卷可資佐證。按刑法第一百八十五條之三，條文中所稱「不能安全駕駛動
    力交通工具」係屬抽象危險犯，除衡之行為人駕車時飲用酒類之程度及血液中酒
    精含量之多寡外，並應參以行為人當時之精神狀態、駕馭車輛之情形及對於交通
    號誌或指揮之遵守能力，以資相佐，斷非徒以飲酒數量作為取決是否成罪之唯一
    標準。惟駕駛人於呼氣中酒精濃度達每公升零點五五毫克以上者，依据科學數据
    統計結果，其肇事率為常人之十倍，固呼氣中酒精濃度達每公升零點五五毫克以
    上者，得認為不能安全駕駛，已無疑議，法務部八十八年五月十八日法八八檢字
    第００一六六九號函即同此意旨。被告駕車前即已飲用酒類，於駕駛車輛肇事後
    ，經警測定其吐氣中所含酒精成分已達每公升高達一．四九毫克，揆之前揭說明
    ，其駕駛車輛之注意能力已因飲酒而較平日為低，並追撞告訴人機車肇事，顯已
    不能安全駕駛動力交通工具事証明確，被告自白核與事實相符，其犯行堪以認定
    。
二、核被告所為係犯刑法第一百八十五條之三之公共危險罪。爰審酌被告犯罪所生危
    害尚非重大，於警訊及審理中坦承犯行，犯後已與告訴人和解賠償其損害（有和
    解書附卷足憑），態度尚稱良好等一切情狀，爰從輕量處如主文所示之刑，並諭
    知易科罰金之折算標準。
乙、不受理部分：
一、公訴意旨另以：被告於右揭時地酒後駕駛車牌號碼Ａ五─六七七號遊覽車，由台
    中市西屯大鵬國小出發，沿台中市○○路往中港路方向行駛。嗣於同日二十三時
    二十分許，途經台中市○○區○○路二段三七四號前處時，因不勝酒力，未注意
    車前情況，不慎擦撞至同向由丙○○所騎乘，並搭載林均昱之車牌號碼ＫＹＫ─
    四九三號重型機車，致羅月英、林均昱二人人車倒地，丙○○受有左肘、左手腕
    、左膝等多處擦傷等傷害，林均昱受有左手、左膝多處擦傷等傷害（林均昱傷害
    部分，未提出告訴），因認被告另犯有刑法第二百八十四條第二項前段之業務過
    失傷害罪嫌云云。
二、按告訴乃論之罪，其告訴人於第一審辯終結前，得撤回其告訴；又告訴經撤回者
    ，應諭知不受理之判決，刑事訴訟法第二百三十八條第一項、第三百零三條第三
    款分別定有明文。經查本件被告上開犯行經檢察官以刑法第二百八十四條第二項
    前段之過失傷害罪提起公訴，依同法第二百八十七條前段規定係屬告訴乃論之罪
    ，茲據告訴人丙○○於九十三年五月十九日辯論終結前具狀撤回其告訴，有撤回
    告訴狀附卷可稽，依前開規定，爰諭知不受理之判決。
丙、據上論斷，應依刑事訴訟法第二百七十三條之一第一項、第四百五十二條、第二
    百九十九條第一項前段、第三百零三條第三款、刑法第一百八十五條之三、第四
    十一條第一項前段，罰金罰鍰提高標準條例第二條，判決如主文。
本案經檢察官乙○○到庭執行職務。
中      華      民      國    九十三    年      七      月     十五     日
                                    臺灣臺中地方法院交通法庭
                                           法  官  許  金  樹
右正本證明與原本無異。
如不服本判決，應於判決送達後十日內向本院提出上訴狀( 應附繕本 )，上訴於臺灣
高等法院臺中分院。
                                          書記官
中      華      民      國    九十三    年      七      月     十五     日
附錄論罪科刑法條：
刑法第一百八十五條之三：
服用毒品、麻醉藥品、酒類或其他相類之物，不能安全駕駛動力交通工具而駕駛者，
處一年以下有期徒刑、拘役或三萬元以下罰金。
